【裁判字號】    97,訴,547
【裁判日期】    970627
【裁判案由】    毒品危害防制條例
【裁判全文】
臺灣板橋地方法院刑事判決               97年度訴字第547號
公  訴  人  臺灣板橋地方法院檢察署檢察官
被      告  甲○○
上列被告因違反毒品危害防制條例案件，經檢察官提起公訴（九
十六年度毒偵字第七三四六號），本院判決如下：
    主  文
甲○○施用第一級毒品，累犯，處有期徒刑壹年。扣案之第二級
毒品甲基安非他命壹包（驗餘毛重零點肆肆伍公克）沒收銷燬之
；又扣案之吸食器貳組均沒收。
    事  實
一、甲○○前曾於民國八十七年間因施用毒品案件，經本院以八
    十七年度毒聲字第二七五號裁定送觀察、勒戒後，因認無繼
    續施用毒品之傾向，經臺灣板橋地方法院檢察署檢察官於八
    十七年十月十二日以八十七年度偵字第一０四七二號為不起
    訴處分確定；復於八十九年七月間因施用第二級毒品案件，
    經本院以八十九年度毒聲字第四三八０號裁定送觀察、勒戒
    後，因認無繼續施用毒品之傾向，於八十九年八月一日觀察
    、勒戒執行完畢釋放出所，並經臺灣板橋地方法院檢察署檢
    察官於八十九年七月三十一日以八十九年度毒偵字第四九七
    一號為不起訴處分確定；又於八十九年九月間因施用第二級
    毒品案件，經本院以八十九年度毒聲字第五二七０號裁定令
    入戒治處所施以強制戒治一年，嗣因戒治成效良好，再經本
    院以九十年度毒聲字第二九八八號裁定停止戒治所餘戒治期
    間付保護管束，於九十年八月二十日出所，於同年九月四日
    保護管束期滿視為強制戒治執行完畢，另並經檢察官聲請簡
    易判決處刑，經本院以八十九年度板簡字第一七九七號判處
    有期徒刑六月確定，於九十年十一月一日易科罰金執行完畢
    ；再於九十年間因施用第二級毒品案件，經本院以九十一年
    度毒聲字第六三七號裁定令入戒治處所施以強制戒治一年，
    嗣因戒治成效良好，再經本院以九十一年度毒聲字第三八九
    五號裁定停止戒治所餘戒治期間付保護管束，於九十二年二
    月十四日出所，於同年四月十一日保護管束期滿視為強制戒
    治執行完畢，另並經檢察官聲請簡易判決處刑，經本院以九
    十一年度板簡字第六七七號判處有期徒刑六月確定；復於九
    十一年間因偽造文書案件，經本院以九十一年度訴字第一八
    ０四號判處有期徒刑七月確定，上開二罪經本院裁定定應執
    行刑為有期徒刑一年確定，於九十三年二月五日縮刑期滿執
    行完畢；又於九十四年間因施用第二級毒品案件，經本院以
    九十四年度易字第七三六號判處有期徒刑九月確定；再於九
    十四年間因竊盜案件，經本院以九十四年度簡字第五三九七
    號判處有期徒刑三月確定，上開二罪經本院裁定定應執行刑
    為有期徒刑十月確定，於九十五年九月十一日縮刑期滿執行
    完畢（以上犯罪除八十九年間之犯罪外，在本案均構成累犯
    ）。詎甲○○仍不知悔改，於強制戒治執行完畢釋放後五年
    內，復基於施用第一、二級毒品之犯意，於九十六年九月二
    十二日晚間某時（起訴書略載為九十六年九月二十三日下午
    四時許為警採集尿液之前回溯二十六小時、九十六小時內某
    時），在臺北縣樹林市○○街十九巷二弄十二號三樓住處內
    （起訴書略載不詳地點），以將海洛因及甲基安非他命同時
    置入玻璃球內以火燒烤產生煙霧之方式，同時施用第一級毒
    品海洛因及第二級毒品甲基安非他命一次。嗣於九十六年九
    月二十三日上午十時十五分許，警方因接獲其母親林廖碧霞
    檢舉，前往上開住處執行搜索，當場扣得第二級毒品甲基安
    非他命一包（毛重０‧四六公克，驗餘毛重０‧四四五公克
    、注射針筒二支、吸食器二組等物品，始獲悉上情。
二、案經臺北縣政府警察局樹林分局報告臺灣板橋地方法院檢察
    署檢察官偵查起訴。
    理  由
一、訊據被告甲○○在本院審理時對於在前揭時、地施用第一、
    二級毒品之犯行坦承不諱，且被告在九十六年九月二十三日
    經警查獲時所採集之尿液，經送請檢驗之結果，確呈嗎啡及
    甲基安非他命陽性反應，有臺灣檢驗科技股份有限公司九十
    六年十月十一日出具之濫用藥物尿液檢驗報告、法務部調查
    局九十七年五月七日鑑定書各一份附卷可稽。此外，復有扣
    案之第二級毒品甲基安非他命一包（毛重０．四六公克，驗
    餘毛重０．四四五公克）、吸食器二組，暨卷附臺灣檢驗科
    技股份有限公司九十六年十月十一日出具之濫用藥物檢驗報
    告一份足資佐證。是堪認被告自白施用第一級毒品海洛因及
    第二級毒品甲基安非他命應與事實相符。又按，觀察、勒戒
    或強制戒治執行完畢釋放後，五年內再犯毒品危害防制條例
    第十條之罪，檢察官或少年法院（地方法院少年法庭）應依
    法追訴或裁定交付審理，同條例二十三條第二項定有明文。
    查被告前曾於八十七年間因施用毒品案件，經本院以八十七
    年度毒聲字第二七五號裁定送觀察、勒戒後，因認無繼續施
    用毒品之傾向，經臺灣板橋地方法院檢察署檢察官於八十七
    年十月十二日以八十七年度偵字第一０四七二號為不起訴處
    分確定；復於八十九年七月間因施用第二級毒品案件，經本
    院以八十九年度毒聲字第四三八０號裁定送觀察、勒戒後，
    因認無繼續施用毒品之傾向，於八十九年八月一日觀察、勒
    戒執行完畢釋放出所，並經臺灣板橋地方法院檢察署檢察官
    於八十九年七月三十一日以八十九年度毒偵字第四九七一號
    為不起訴處分確定；又於八十九年九月間因施用第二級毒品
    案件，經本院以八十九年度毒聲字第五二七０號裁定令入戒
    治處所施以強制戒治一年，嗣因戒治成效良好，再經本院以
    九十年度毒聲字第二九八八號裁定停止戒治所餘戒治期間付
    保護管束，於九十年八月二十日出所，於同年九月四日保護
    管束期滿視為強制戒治執行完畢，另並經檢察官聲請簡易判
    決處刑，經本院以八十九年度板簡字第一七九七號判處有期
    徒刑六月確定，於九十年十一月一日易科罰金執行完畢；再
    於九十年間因施用第二級毒品案件，經本院以九十一年度毒
    聲字第六三七號裁定令入戒治處所施以強制戒治一年，嗣因
    戒治成效良好，再經本院以九十一年度毒聲字第三八九五號
    裁定停止戒治所餘戒治期間付保護管束，於九十二年二月十
    四日出所，於同年四月十一日保護管束期滿視為強制戒治執
    行完畢，另並經檢察官聲請簡易判決處刑，經本院以九十一
    年度板簡字第六七七號判處有期徒刑六月確定；又於九十四
    年間因施用第二級毒品案件，經本院以九十四年度易字第七
    三六號判處有期徒刑九月確定，有臺灣高等法院被告前案紀
    錄表一份附卷可稽。從而，被告復於九十六年九月二十二日
    施用第一級毒品海洛因及第二級毒品甲基安非他命，顯係在
    強制戒治執行完畢釋放後五年內，再犯毒品危害防制條例第
    十條之罪，是本件事證明確，其施用第一、二級毒品犯行堪
    予認定，應予依法論科。
二、按海洛因、甲基安非他命分別係屬毒品危害防制條例第二條
    第二項第一款、第二款所規定之第一級、第二級毒品，被告
    持有海洛因、甲基安非他命之低度行為，應分別為施用海洛
    因、甲基安非他命之高度行為所吸收，不另論罪，核被告所
    為，係犯毒品危害防制條例第十條第一項、第二項之施用第
    一級、第二級毒品罪。又查，被告將海洛因及甲基安非他命
    混合在一起施用，係一行為觸犯數罪名，為想像競合犯，應
    從一重之施用第一級毒品罪論處。至公訴人雖認被告所犯毒
    品危害防制條例第十條第一、二項之罪，係犯意各別、罪名
    殊異，應予分論併罰，然被告於本院審理時供稱：伊之朋友
    將第一、二級毒品都放在玻璃球內，朋友吸食後，伊也有吸
    食等語，是應認被告所犯施用第一、二級毒品罪，乃係屬一
    行為觸犯數罪名，為想像競合，公訴人上開所認，容有誤會
    ，附此敘明。末查，被告前曾受有如事實欄第一項所載之犯
    罪科刑及執行情形，有臺灣高等法院被告前案紀錄表一份在
    卷可憑，其於受有期徒刑之執行完畢後，五年以內故意再犯
    本件有期徒刑以上之罪，為累犯，應依刑法第四十七條第一
    項之規定加重其刑。爰審酌被告前已因施用毒品經先後二次
    觀察、勒戒後而獲不起訴處分之寬典，並因施用毒品而多次
    負有刑責，猶應知所惕勵，對於施用毒品之違法性及可罰性
    ，應有明確而強烈之認識，詎其不知悛悔，復行施用海洛因
    及甲基安非他命，戕害自己身心健康，兼衡其智識程度、犯
    罪動機、目的、犯後態度等一切情狀，量處如主文所示之刑
    。
四、又扣案之甲基安非他命一包（毛重０‧四六公克，驗餘毛重
    ０．四四五公克），係屬查獲之第二級毒品，且其內之甲基
    安非他命與外包裝袋難以析離完盡，應概認係屬查獲之第二
    級毒品，除檢驗用罄部分外，爰依毒品危害防制條例第十八
    條第一項前段規定，不問屬於犯人與否，併予宣告沒收銷燬
    之；又扣案之吸食器二組，係被告所有供施用第一、二級毒
    品所用之物，業據被告在本院審理時供承在卷，應依刑法第
    三十八條第一項第二款之規定宣告沒收。至扣案之注射針筒
    二支，被告在本院審理時否認為其所有，且無證據證明係屬
    被告供本件施用第一、二級毒品所用之物，亦非屬違禁物，
    自毋庸併予宣告沒收，附此敘明。
據上論斷，應依刑事訴訟法第二百九十九條第一項前段，毒品危
害防制條例第十條第一項、第二項、第十八條第一項前段，刑法
第十一條前段、第五十五條、第四十七條第一項、第三十八條第
一項第二款，判決如主文。
本案經檢察官顏妃琇到庭執行職務。
中    華    民    國    97    年    6    月    27    日
                  刑事第八庭  審判長法  官  潘翠雪
                                    法  官  絲鈺雲
                                    法  官  王士珮
以上正本證明與原本無異
如不服本判決應於送達後10日內向本院提出上訴狀。
                                    書記官  郭晉良
中    華    民    國    97    年    6     月    27    日
附錄本案論罪科刑法條全文：
毒品危害防制條例第十條
施用第一級毒品者，處六月以上五年以下有期徒刑。
施用第二級毒品者，處三年以下有期徒刑。


司法院資訊處製作；財團法人民間司法改革基金會備份。
